---
title: "Untitled"
output: 
  flexdashboard::flex_dashboard:
    orientation: columns
    vertical_layout: fill
---

---
title: "Dashboard Análisis SaaS"
output: 
  flexdashboard::flex_dashboard:
    orientation: columns
    vertical_layout: fill
    theme: united
---

```{r setup, include=FALSE}
library(flexdashboard)
library(tidyverse)
library(plotly)
library(corrplot)
library(gridExtra)
library(scales)
library(lubridate)

# Cargar datos
datos <- read.csv("enhanced_saas_marketing_data.csv") %>%
  mutate(date = as.Date(date))
```

Métricas Principales
===================================== 

Column {data-width=650}
-----------------------------------------------------------------------

### Tendencia de Ingresos por Empresa

```{r}
datos %>%
  group_by(date, company) %>%
  summarise(valor = mean(revenue)) %>%
  ggplot(aes(x = date, y = valor, color = company)) +
  geom_line(size = 1) +
  geom_point(size = 2) +
  theme_minimal() +
  labs(
    title = "Tendencia de Ingresos",
    x = "Fecha",
    y = "Revenue"
  ) +
  theme(legend.position = "bottom")
```

### Evolución del CAC

```{r}
datos %>%
  group_by(date, company) %>%
  summarise(valor = mean(customer_acquisition_cost)) %>%
  ggplot(aes(x = date, y = valor, color = company)) +
  geom_line(size = 1) +
  geom_point(size = 2) +
  theme_minimal() +
  labs(
    title = "Evolución del CAC",
    x = "Fecha",
    y = "CAC"
  ) +
  theme(legend.position = "bottom")
```

Column {data-width=350}
-----------------------------------------------------------------------

### Métricas de Engagement

```{r}
datos %>%
  group_by(company) %>%
  summarise(
    avg_session = mean(avg_session_duration),
    pages_session = mean(pages_per_session),
    email_engagement = mean(email_engagement_rate)
  ) %>%
  gather(metric, value, -company) %>%
  ggplot(aes(x = company, y = value, fill = metric)) +
  geom_bar(stat = "identity", position = "dodge") +
  theme_minimal() +
  labs(title = "Métricas de Engagement") +
  theme(axis.text.x = element_text(angle = 45))
```

### KPIs Principales

```{r}
valueBox(
  value = sprintf("%.1f%%", mean(datos$conversion_rate) * 100),
  caption = "Tasa de Conversión Promedio",
  icon = "fa-percentage",
  color = "primary"
)

valueBox(
  value = sprintf("$%.0f", mean(datos$customer_lifetime_value)),
  caption = "CLV Promedio",
  icon = "fa-dollar-sign",
  color = "success"
)

valueBox(
  value = sprintf("%.1f%%", mean(datos$churn_rate) * 100),
  caption = "Tasa de Churn Promedio",
  icon = "fa-user-minus",
  color = "warning"
)
```

Análisis de Tráfico
===================================== 

Column {data-width=500}
-----------------------------------------------------------------------

### Fuentes de Tráfico por Empresa

```{r}
datos %>%
  group_by(company) %>%
  summarise(
    organic = mean(organic_traffic),
    direct = mean(direct_traffic),
    referral = mean(referral_traffic),
    paid = mean(paid_traffic)
  ) %>%
  gather(traffic_source, visits, -company) %>%
  ggplot(aes(x = company, y = visits, fill = traffic_source)) +
  geom_bar(stat = "identity", position = "dodge") +
  theme_minimal() +
  labs(title = "Fuentes de Tráfico") +
  theme(axis.text.x = element_text(angle = 45))
```

Column {data-width=500}
-----------------------------------------------------------------------

### Métricas de Conversión

```{r}
datos %>%
  group_by(company) %>%
  summarise(
    conversion = mean(conversion_rate),
    bounce = mean(bounce_rate)
  ) %>%
  gather(metric, rate, -company) %>%
  ggplot(aes(x = company, y = rate, fill = metric)) +
  geom_bar(stat = "identity", position = "dodge") +
  theme_minimal() +
  labs(title = "Tasas de Conversión y Rebote") +
  theme(axis.text.x = element_text(angle = 45))
```

Análisis Regional
===================================== 

### Métricas por Región y Categoría de Producto

```{r}
datos %>%
  group_by(region, product_category) %>%
  summarise(
    avg_revenue = mean(revenue),
    conversion_rate = mean(conversion_rate),
    customer_satisfaction = mean(customer_satisfaction),
    feature_adoption = mean(feature_adoption_rate),
    churn = mean(churn_rate)
  ) %>%
  gather(metric, value, -region, -product_category) %>%
  ggplot(aes(x = region, y = value, fill = product_category)) +
  geom_bar(stat = "identity", position = "dodge") +
  facet_wrap(~metric, scales = "free_y") +
  theme_minimal() +
  theme(axis.text.x = element_text(angle = 45)) +
  labs(title = "Análisis Regional")
```

Análisis de Marketing
===================================== 

Column {data-width=500}
-----------------------------------------------------------------------

### ROI de Marketing

```{r}
datos %>%
  group_by(company, month = floor_date(date, "month")) %>%
  summarise(
    marketing_roi = mean(marketing_roi),
    marketing_spend = mean(marketing_spend)
  ) %>%
  ggplot(aes(x = marketing_spend, y = marketing_roi, color = company)) +
  geom_point(size = 3, alpha = 0.6) +
  geom_smooth(method = "lm", se = FALSE) +
  theme_minimal() +
  labs(
    title = "ROI vs Inversión en Marketing",
    x = "Inversión en Marketing",
    y = "ROI"
  )
```

Column {data-width=500}
-----------------------------------------------------------------------

### Eficiencia de Marketing

```{r}
datos %>%
  group_by(company) %>%
  summarise(
    roi = mean(marketing_roi),
    cac = mean(customer_acquisition_cost),
    clv = mean(customer_lifetime_value)
  ) %>%
  gather(metric, value, -company) %>%
  ggplot(aes(x = company, y = value, fill = metric)) +
  geom_bar(stat = "identity", position = "dodge") +
  theme_minimal() +
  labs(title = "Métricas de Eficiencia de Marketing") +
  theme(axis.text.x = element_text(angle = 45))
```